臺灣高等法院臺南分院刑事判決　　　　　 九十一年度上更(二)字第一四七號　 Ｃ
　　　上　訴　人
　　　即　被　告　乙　○　○
　　　選任辯護人　黃　勝　昭
右上訴人因違反槍砲彈藥刀械管制條例案件，不服臺灣嘉義地方法院八十七年度訴字
第五六○號中華民國八十七年十二月十四日第一審判決（起訴案號：臺灣嘉義地方法
院檢察署八十七年度偵字第四二三六號），提起上訴，經最高法院第二次發回更審，
本院判決如左：
      主      文
原判決撤銷。
乙○○無罪。
      理      由
一、公訴意旨略以：乙○○自民國八十五年二月間起，至八十七年六月間，未經許可
    ，在嘉義市○○路四一六巷十一號其住處，接續擅自改造其自嘉義市○○路統一
    玩具店所購買之手槍一把，惟尚未改造成具殺傷力而未遂。嗣於八十七年七月十
    六日下午二時四十分許，在該處為警查獲，並扣得其所有供犯罪用之轉輪槍槍身
    一組（含轉輪）、槍管一支；其所有供犯罪預備用之槍身二支、滑套一個、彈匣
    二個、護手（木）二個、彈簧一個、扳機一個、子彈十顆 (未具殺傷力)、改造
    工具一批及鋼管一支。因認乙○○涉有槍砲彈藥刀械管制條例第十條第五項、第
    一項改造模型槍未遂罪嫌。
二、訊據上訴人即被告乙○○矢口否認有改造槍枝之犯行，辯稱：只是玩壞了修理而
    已，後來沒有修理好就整堆放在那裡云云。
三、查扣案之槍身及槍管，經送內政部警政署刑事警察局鑑定結果，其中槍身二支，
    認均係仿半自動手槍製造之金屬「玩具手槍之槍身」，經檢視「未發現改造」之
    情形；另一支槍身認係仿轉輪手槍製造之金屬玩具手槍之槍身，其轉輪內之「阻
    鐵已車通」，認「有改造」之情形；送鑑槍管一枝，認係玩具手槍之槍管，業已
    「拆除槍管內之阻鐵」，認「有改造」之情形，有該署八十七年八月二十八日（
    八七）刑鑑字第六一六七六號函一份附於偵查卷可憑，又本院前審向刑事局函詢
    送鑑槍管管內之「阻鐵及轉輪手槍之轉輪」是否有以人工拆除使之貫通之情形乙
    節，據覆送鑑（半自動手槍）槍管一枝經檢視，原貫穿槍管之「固定螺絲及管內
    偏心阻鐵遭拆除，槍管已貫通」。送鑑無槍管之轉輪手槍一枝，經檢視該貫通之
    轉輪內外均可發現「殘留車造」之痕跡，認該槍轉輪彈倉內（應原有半月型）阻
    鐵已被車除，有該局九十年十月十二日函附本院前審卷可稽，是故被告有將系爭
    模型槍原貫穿槍管之「固定螺絲及管內偏心阻鐵遭拆除，貫通槍管」，固為不爭
    之事實，惟查該玩具手槍是否得以改造成有殺傷力之槍枝，經證人即本件玩具手
    槍生產廠商負責人甲○○於本院證稱：
    問：（提示扣案玩具手槍）這是否你的工廠所生產？
    答：是我生產的產品。
    問：滑套的作用在哪裡？
    答：是槍枝上面的護蓋。
    問：賣玩具槍的商店，有無會附贈滑套？
    答：有，警政署之前有內規玩具槍的滑套要是紅色的，但一般消費者認為不真實
        ，所以商家會自動附贈不是紅色的滑套，以備消費者更換。
    問：更換附贈的滑套後，會否讓原來沒有殺傷力的玩具槍變成有殺傷力的手槍？
    答：不會，因槍管才是重點，才是槍的主要結構，滑套只是上蓋，與內部的擊發
        結構無關。
    問：這支槍是否可以擊發？
    答：無法擊發，因沒有撞針，轉輪也無法取出裝填子彈，也沒有槍管。
    問：這支槍的轉輪內部阻鐵是否已被車通？可否擊發？（提示）
    答：已被車通，無法擊發。
    問：扣案這支槍枝是否係一獲有專利之產品，其槍管係透過一固定螺絲與槍身結
        合，並於螺絲貫穿槍管之中段設有一槍管偏心阻鐵，卸下螺絲時該阻鐵即由
        槍管中脫落，須待將槍管及槍身重行結合時，方能將偏心阻鐵固定於槍管內
        ？
    答：偏心阻鐵跟槍管是一體的，螺絲是貫穿槍管的中間，所以無法換裝其他任何
        的槍管作為擊發使用，這就是我們生產專利的槍枝的目的所在，以防止改造
        成可以擊發的槍枝。
    綜上證人甲○○於本院提示證物勘驗後之證言，扣案之槍管，係一獲有新型專利
    之產品，其槍管係透過一固定螺絲與槍身結合，並於螺絲貫穿槍管之中段設有一
    槍管偏心阻鐵，是以於卸下螺絲時該阻鐵即由槍管中脫落，故該轉輪槍身與槍管
    結合時，其玩具槍內部必有一固定螺絲貫穿槍管，因之於玩具槍重行結合後，必
    無法達於可發射子彈之狀態，因之該玩具槍不可能改造成有殺傷力之槍枝，況依
    上訴人於原審所提出製造商之玩具槍結構圖中明顯可知，該玩具之前端及後端之
    直徑不一，因此亦無可適用之子彈適於該玩具槍使用，足見該玩具槍確無可能處
    於可發射子彈之狀態，證人甲○○於前審證稱：「我生產的玩具槍尚未見到改造
    成功」等語，益證被告所辯堪予採信。
四、原審就此部分疏未詳查，遽認被告有前揭犯行，並加以論罪科刑，容有未洽，被
    告上訴意旨據此指摘原判決採證不當，否認其有犯罪，為有理由，自應由本院將
    該部分撤銷、改諭知被告無罪之判決。
據上論斷，應依刑事訴訟法第三百六十九條第一項前段、第三百六十四條、第三百零
一條第一項判決如主文。
本案經檢察官王碧霞到庭執行職務。
中    華    民    國      九十一      年      六      月      十        日
                                  臺灣高等法院臺南分院刑事第四庭
                                      審判長法官  陳    義    仲
                                            法官  蔡    崇    義
                                            法官  宋    明    蒼
右正本證明與原本無異。
如不服本判決，應於判決送達後十日內向本院提出上訴狀，其未敘述理由者並應於提
出上訴狀後十日內向本院補提理由書（應附繕本)。
                                      法院書記官  余    素    美
中    華    民    國      九十一      年      六      月      十二      日
